

RAFAEL URBINA DESARROLLADOR FRONTEND

SOBRE MÍ

Egresado en Informática en el 2017. Me especializado en desarrollo Frontend y Maquetación Pixel Perfect.

Soy de Venezuela, con más de 7 años de experiencia. Responsable y siempre en constante aprendizaje en Programación y tecnologías afines.

English: Limited working proficiency, A2.

CONTACTO

- Venezuela
- in linkedin.com/in/rukrypto
- ☑ rukrypto@gmail.com
- ★ telegram.me/rukrypto
- https://rukrypto.github.io

FORMACIÓN

Educación Superior: T.S.U. Informática. Instituto Universitario de Tecnología Industrial "Rodolfo Loero Arismendi" 2013 – 2016.

Platzi:

+15 cursos aprobados en escuelas de Desarrollo Web y JavaScript.

Udemy:

+3 cursos realizados con los instructores Fernando Herrera y Juan P. Torres.

Google LearnDigital:

+3 cursos aprobados en el área de Programación y Marketing Digital.

EXPERIENCIA

Desarrollador Frontend:

Kukun: 06/2021 - Actualidad.

Programador:

Freelancer: 2017 - 2020.

Desarrollador Web:

ClickMedia Perú: 01/2018 - 04/2019.

Maguetador Web:

Roiker Digital Curiosity: 03/2018 - 02/2019.

Soporte Técnico:

Dirección Regional de Salud: 2016.

HABILIDADES

HTML5	CSS ₃	JS JavaScript	PHP
Git	SASS	JQuery	WebPack
WordPress	TypeScript	React	Yii Framework